【裁判字號】    90,易,2333
【裁判日期】    900911
【裁判案由】    家庭暴力防治法等
【裁判全文】
臺灣板橋地方法院刑事判決                          九十年度易字第二三三三號
    公  訴  人  台灣板橋地方法檢察署檢察官
    被      告  甲○○
右列被告因違反家庭暴力防治法等案件，經檢察官提起公訴（九十年度偵字第八一五
四號），本院判決如左：
    主  文
甲○○違反法院依家庭暴力防制法第十三條所為禁止實施家庭暴力行為之裁定，處有
期徒刑伍月，如易科罰金，以參佰元折算壹日，緩刑貳年，於緩刑期內付保護管束。
    事  實
一、甲○○與乙○○前於民國八十九年七月至十月間同居，曾有事實上之夫妻關係，
    屬家庭暴力防治法第三條第一款規定之家庭成員。嗣甲○○於九十年一月十九日
    對乙○○實施家庭暴力行為，經本院依家庭暴力防治法第十三條規定，於八十九
    年二月十六日以九十年家護字第八四號核發有效期間一年之民事通常保護令，諭
    令甲○○不得對乙○○實施身體或精神上不法侵害之行為，該民事通常保護令已
    於九十年二月二十日送達甲○○。詎甲○○竟違反前開民事通常保護令，基於實
    施家庭暴力行為之犯意，於九十年二月二十三日晚上十一時許，在台北縣永和市
    ○○路與四維街口，見乙○○獨自一人騎乘機車，即以自己所騎乘之機車將乙○
    ○攔下，並強行以右手架住乙○○之脖子，脅迫乙○○與其同行，而使乙○○行
    此無義務之事，適巡邏警員經過，乙○○向警員求救，甲○○始騎車逃逸。
二、案經台北縣警察局永和分局報請臺灣板橋地方法院檢察署檢察官偵查起訴。
    理  由
一、右揭事實，訊據被告甲○○除辯稱：伊沒有用手架住乙○○之脖子，僅雙方發生
    拉扯云云外，餘均坦承不諱，核與被害人乙○○於警訊及檢察官訊問時指訴之情
    節相符，復經本院調取本院九十年家護字第八十四號通常保護令民事聲請卷宗核
    閱無訛；又被告於九十年五月十六日檢察官訊問時已坦承伊有用手架住乙○○之
    脖子等情，則其於本院審理時翻異前供所辯上詞，顯係避重就輕之詞，不足採信
    。本案事證明確，被告犯行洵堪認定。
二、被告於收受上開通常保護令之送達後，竟基於實施家庭暴力行為之犯意，於右揭
    時地將乙○○攔下，並強行以右手架住乙○○之脖子，脅迫乙○○與其同行，違
    反本院依家暴法第十三條所為禁止實施家庭暴力行為之裁定，核被告所為係犯家
    庭暴力防治法第五十條第一款之違反保護令罪及刑法第三百零四條第一項之強制
    罪。被告以一行為同時觸犯上開二罪名，為想像競合犯，應依刑法第五十五條規
    定從一重以違反保護令罪處斷；公訴意旨認被告所犯上開二罪具有方法結果之牽
    連犯關係，容有違誤，併予指明。又起訴書犯罪事實欄記載被告同時有將乙○○
    脖子上之行動電話及機車鑰匙取走云云，惟被告堅詞否認有此部分犯行，警方亦
    未查獲被告持有乙○○之行動電話及機車鑰匙，此部分僅有告訴人乙○○之指訴
    ，尚難僅憑告訴人片面之指訴即認定被告有取走乙○○之行動電話及鑰匙之犯行
    ，惟因公訴人認此部分與被告所犯上開強制罪間具有實質上一罪關係，爰不另為
    無罪之諭知。爰審酌被告之素行、犯罪之動機、目的、手段、犯罪時所受之刺激
    、犯罪後之態度等一切情狀，量處如主文所示之刑，並諭知易科罰金之折算標準
    。末查被告前未曾受有期徒刑以上刑之宣告，有台灣高等法院檢察署刑案紀錄簡
    覆表一份附卷可憑，其因一時失慮觸犯刑章，犯後深表悔悟，經此偵審程序之教
    訓後，當知警惕，信無再犯之虞，本院認所宣告之刑以暫不執行為適當，爰併宣
    告緩刑二年，並依家庭暴力防制法第三十條第一項規定宣告被告於緩刑期內付保
    護管束。
據上論斷，應依刑事訴訟法第二百九十九條第一項前段，家庭暴力防治法第五十條第
一款、第三十條第一項，刑法第十一條前段、第三百零四條第一項、第五十五條、第
四十一條第一項、第七十四條第一款，罰金罰鍰提高標準條例第一條前段、第二條，
判決如主文。
本案經檢察官葉奇鑫到庭執行職務。
中      華      民      國      九十      年      九      月    十一    日
                                      臺灣板橋地方法院刑事第三庭
                                          法  官  樊  季  康
右正本證明與原本無異
如不服本判決應於送達後十日內向本院提出上訴狀
                                          書記官  馬  秀  芳
中      華      民      國      九十      年      九    月      十四    日
附錄本案論罪科刑法條全文
家庭暴力防制法第五十條第一款
違反法院依第十三條、第十五條所為之下列裁定者，為本法所稱之違反保護令罪，處
三年以下有期徒刑、拘役或科或併科新臺幣十萬元以下罰金：
一、禁止實施家庭暴力行為。
二、禁止直接或間接騷擾、接觸、通話或其他連絡行為。
三、命遷出住居所。
四、遠離住居所、工作場所、學校或其他特定場所。
五、命完成加害人處遇計畫：戒癮治療、精神治療、心理輔導或其他治療、輔導。
刑法第三百零四條
以強暴、脅迫使人行無義務之事或妨害人行使權利者，處三年以下有期徒刑、拘役或
三百元以下罰金。
前項之未遂犯罰之。


司法院資訊處製作；財團法人民間司法改革基金會備份。
